【裁判字號】    97,執消債更,44
【裁判日期】    980901
【裁判案由】    更生事件
【裁判全文】
臺灣嘉義地方法院民事裁定          97年度執消債更字第44號
聲明異議人
即  債權人  台新國際商業銀行股份有限公司
                        、2樓.
法定代理人  甲○○
                        、2樓.
相  對  人
即  債權人  辛○○
相  對  人
即  債權人  丙○○○○○○
相  對  人
即  債權人  戊○○
相  對  人
即  債權人  己○○
相  對  人
即  債權人  壬○○
                        3號
相  對  人
即  債權人  庚○○
相  對  人
即  債權人  丁○○
上列聲明異議人就本院97年度執消債更字第44號債務人乙○○聲
請消費者債務清理事件提出異議，本院裁定如下：
    主  文
本院公告之九十八年一月六日債權表中，相對人丙○○○○○○
新台幣壹拾參萬元之債權、相對人戊○○新台幣伍仟元之債權、
相對人己○○新台幣壹萬貳仟元之債權、相對人壬○○新台幣壹
萬元之債權、相對人庚○○新台幣參萬陸仟元之債權及相對人丁○○新台幣壹萬壹仟柒佰元之債權應予剔除。
其餘異議駁回。
    理  由
一、按對於債權人所申報之債權及其種類、數額或順位，債務人
    或其他債權人得自債權表送達之翌日起，監督人、管理人或
    其他利害關係人得自債權表公告最後揭示之翌日起，於10日
    內提出異議，消費者債務清理條例第36條第1項定有明文。
    又前項異議，由法院裁定之，並應送達於異議人及受異議債
    權人，復為同條第2項所明定。
二、本件裁定開始更生程序後，相對人辛○○、丙○○○○○○
    (下稱吳穎琦)、戊○○、己○○、壬○○、庚○○、丁○○
    均未於申報債權期間及補報債權期間內申報債權，本院遂依
    消費者債務清理條例第47條第4項規定，以債務人乙○○提
    出之債權人清冊所載債權人及債權數額，製作債權表記載相
    對人辛○○、吳穎琦、戊○○、己○○、壬○○、庚○○、
    丁○○之債權各為新台幣 (下同)50,000 元、130,000元、
    5,000元、12,000元、10,000元、36,000元、11,700元，惟
    聲明異議人台新國際商業銀行股份有限公司對此提出異議，
    主張相對人之債權應予剔除等語。
三、經查，本院依債務人陳報之相對人地址，分別於民國(下同)
    98年3月12日及同年4月14日通知相對人提出證明其債權存在
    之證據，惟除相對人辛○○、丁○○已於98年4月24日提出
    借據影本外，其餘相對人吳穎琦、戊○○、己○○、壬○○
    、庚○○，迄今均未向本院提出任何證據，上開事實有本院
    通知函、送達證書等資料在卷可稽。又債務人雖向本院提出
    相對人之借據影本，惟其中除辛○○之借據及吳穎琦之壹拾
    萬元借據，係借款當時所寫，其餘之借據均係事後補簽，有
    本院98年6月22日調查筆錄、債務人98年3月31日民事陳報狀
    檢附之借據影本附卷足憑。則相對人丁○○雖於98年4月24
    日提出借據影本一紙，且與債務人98年3月31日提出之影本
    相符合，惟債務人於98年6月22日之調查庭陳稱該借據係事
    後補簽，並非借款當時所寫，而相對人丁○○並未提出債權
    存在之證據，故僅憑該事後補簽之借據實難以認定相對人丁○○之債權存在；又債務人雖於97年7月21日即提出相對人
    吳穎琦壹拾萬元之借據影本，且債務人稱該借據係借款當時
    所寫，惟相對人吳穎琦迄今均未向本院提出任何證據，則本
    件實難僅依債務人單方提出之借據影本及其片面之陳述即認
    相對人吳穎琦壹拾萬元之債權存在；另相對人吳穎琦之參萬
    元債權及相對人戊○○、己○○、壬○○、庚○○之債權，
    僅債務人提出借據影本，惟債務人於98年6月22日之調查庭
    稱該借據係事後補簽，並非借款當時所寫，且相對人迄今均
    未提出任何足資證明其債權存在之證據，故無法僅憑債務人
    片面之主張即認上開債權存在，從而聲明異議人對於相對人
    吳穎琦、戊○○、己○○、壬○○、庚○○、丁○○之異議
    均為有理由，上開債權應予剔除。
四、再查，相對人辛○○於98年4月24日提出之借據影本，與債
    務人提出之影本相符合，且債務人於98年6月22日之調查庭
    陳稱該借據係借款當時所寫，再加上債務人早於法院裁定開
    始更生程序前之97年7月21日即已提出相對人辛○○之借據
    影本，則相對人辛○○之債權堪信為真實，聲明異議人此部
    分之異議為無理由，應予駁回。
五、依消費者債務清理條例第36條第2項規定裁定如主文。
中    華    民    國    98    年    9     月     1    日
              民事第一庭  司法事務官
上為正本係照原本作成。
如不服本裁定，應於裁定送達後10日內，以書狀向本院司法事務
官提出異議。
中    華    民    國    98    年    9     月     2    日
                            書  記  官  林昱宏


司法院資訊處製作；財團法人民間司法改革基金會備份。
